【裁判字號】    98,交聲,305
【裁判日期】    981230
【裁判案由】    違反道路交通管理處罰條例聲明異議
【裁判全文】
臺灣花蓮地方法院交通事件裁定         98年度交聲字第305號
原處分機關  交通部公路總局臺北區監理所花蓮監理站
異  議  人
即受處分人  甲○○
上列受處分人因違反道路交通管理處罰條例案件，對於交通部公
路總局臺北區監理所花蓮監理站98年9月9日所為之裁決處分（處
分案號：花監違字第裁44-JC0000000號）聲明異議，本院裁定如
下：
    主  文
原處分撤銷。
甲○○不罰。
        理  由
一、原處分意旨略以：異議人即受處分人甲○○所有之 ART-846
    號重型機車號牌（原懸掛在引擎號碼 SD20AC-103946機車）
    ，因懸掛於乙○○所騎乘之機車（引擎號碼3UR-402990），
    於民國98年8月2日下午 4時50分許，在南投縣埔里鎮○○路
    ○段與信義路口，為警攔檢發現係懸掛他車號牌而查獲，乃
    以異議人將牌照借供他人使用，而違反道路交通管理處罰條
    例第12條第1項第5款規定舉發，案移原處分機關，認異議人
    違規事實明確，乃依照道路交通管理處罰條例第 12條第1項
    第5款、第2項之規定，裁處異議人罰鍰新臺幣 5,400元，並
    吊銷汽車牌照。
二、異議意旨略以：上揭機車號牌確為異議人所有，係異議人在
    南投工作時使用，惟異議人於96年 3月10日前往臺北時，在
    板橋地區因通緝為警查獲，旋即入監服刑至98年7月6日始出
    監。出監後即遍尋不著前揭機車，其間並曾向交通部公路總
    局臺北區監理所花蓮監理站（以下稱花蓮監理站）辦理報廢
    手續，並曾向南投縣警察局集集分局水里分駐所報案，本件
    並非異議人提供車牌供他人使用，為此聲明異議，請求撤銷
    原處分等語。
三、經查：
    (一)異議人確實於96年3月 10日因通緝為警在臺北縣板橋市○
      ○街3號2樓查獲，嗣於翌日經臺灣桃園地方法院羈押後，
      旋送監執行，於98年7月6日出監等情，此有臺灣高等法院
      在監在押全國紀錄表、臺灣高等法院被告全國通緝紀錄表
      、臺灣桃園地方法院96年3月13日96年桃院木刑良緝字第1
      93號通緝書、臺北縣政府警察局板橋分局通緝案件移送書
      、調查筆錄、臺灣桃園地方法院刑事報到單、訊問筆錄、
      報告、押票、臺灣桃園地方法院檢察署 96年5月23日桃檢
      玲丁96執助865字第32414號函、臺灣桃園地方法院檢察署
      檢察官執行指揮書在卷可稽，並經本院依職權調取臺灣板
      橋地方法院檢察署96年度執字第 6522號、第10973號、97
      年度執字第22號、臺灣桃園地方法院檢察署96年度執字第
      11081號、第13725號、臺灣臺北地方法院檢察署96年度執
      字第2640號全卷查核無訛，異議人辯稱自 96年3月10日起
      至98年7月6日均在監執行，即屬可信。
    (二)另證人即使用本件異議人所有 ART-846號牌之駕駛人乙○
      ○於本院審理時證稱：伊不認識異議人，前揭車牌係伊大
      約於97年在南投縣埔里鎮○○路附近拾獲等語明確。證人
      乙○○亦因此經臺灣南投地方法院檢察署檢察官以侵占罪
      而為緩起訴處分，此有警詢筆錄、臺灣南投地方法院檢察
      署檢察官緩起訴處分書在卷可稽。且異議人於出監後，曾
      向南投縣警察局集集分局水里分駐所報案，並向花蓮監理
      站辦理車輛報廢手續，亦有南投縣警察局集集分局98年12
      月5日投集警偵字第 0980013498號函附調查筆錄、舉發通
      知單、車籍查詢基本資料詳細書面等資料、花蓮監理站機
      車車輛異動登記書、切結書分別在卷可參。足見，異議人
      辯稱本件車牌係在異議人服刑期間，遭他人使用等語，即
      非全然不可採信。
    (三)綜上所述，本件異議人在通緝後，於 96年3月10日為警緝
      獲，嗣並移送入監，至98年7月6日始行出監。異議人出監
      後，亦向警察機關申報遺失，並向監理機關申請報廢。而
      本件ART-846號牌，證人乙○○亦證稱係於 97年間在南投
      縣境內拾獲，則該號牌顯非異議人所提供予證人乙○○使
      用，應堪認定。是異議人辯稱：伊所使用之車輛，在伊服
      刑期間即遺失遭他人冒用，並未提供號牌供他人使用等語
      ，即足採信。原處分機關未詳加斟酌前情，逕以車輛所有
      人即異議人為裁罰對象，即有未洽，自應由本院予以撤銷
      並諭知異議人不罰，以資適法。
據上論斷，應依道路交通案件處理辦法第20條前段，裁定如主文
。
中    華    民    國    98    年    12    月    30    日
                  交通法庭     法  官   林恒祺
上列正本證明與原本無異。
如對本裁定不服，應於送達後 5日內，向本院提出抗告狀（應抄
附繕本）。
中    華    民    國    98    年    12    月    30    日
                                書記官

司法院資訊處製作；財團法人民間司法改革基金會備份。
